---
title: "PD2"
author: "Artur Gajowniczek"
output: html_document

---

```{r setup, include=FALSE}
knitr::opts_chunk$set(echo = TRUE)
```

Autor oryginalny: Robert Kunicki

Dane pochodzπ z wykresu umieszczonego na stronie Straøy Miejskiej m.st. Warszawy zawierajπcego informacje o liczbie interwencji w≥asnych straønikÛw miejskich z podzia≥em na dzielnice w styczniu 2019. èrÛd≥o danych: https://strazmiejska.waw.pl/statystyki-temp/statystyki-z-podzialem-na-miesiace/109-nowe-statystyki-miesieczne/7757-2019-01-interwencje-w%C5%82asne-stra%C5%BCnik%C3%B3w-miejskich-z-podzia%C5%82em-na-dzielnice.html

## Oryginalny wykres


```{r, echo=FALSE, message=FALSE}
library(ggplot2)
library(dplyr)

Dzielnice <- c('Bemowo', 'Bia≥o≥Íka', 'Bielany', 'MokotÛw', 'Ochota', 'Praga-Po≥udnie', 'Praga-PÛ≥noc', 'RembertÛw', 'årÛdmieúcie',  'TargÛwek', 'Ursus', 'UrsynÛw', 'Wawer', 'Weso≥a', 'WilanÛw', 'W≥ochy', 'Wola', 'Øoliborz')

LiczbaInterwencji <- c(177, 295, 623, 578, 532, 838, 564, 88, 1446, 431, 162, 195, 294, 55, 157, 185, 900, 400)

dane <- data.frame(Dzielnice, LiczbaInterwencji)
dane <- dane %>% mutate(Dzielnica = factor(Dzielnice,levels=rev(unique(Dzielnice))))

ggplot(data=dane, aes(x=Dzielnica, y=LiczbaInterwencji)) + 
  scale_x_discrete() +
  scale_y_continuous() + 
  geom_bar(stat='identity') + 
  ggtitle('Liczba interwencji Straøy Mijeskiej m.st. Warszawy w styczniu 2019 \r\nw podziale na dzielnice') + 
  xlab('Dzielnice') +
  ylab('Liczba interwencji')  +
  coord_flip()

```

## Zmiany

* S≥upki uporzπdkowane malejπco.
* Dodano konkretne wartoúci przy kaødym s≥upku.
* Modyfikacja tytu≥u.
* Zmieniono styl graficzny.

## Wykres


```{r, echo=FALSE, message=FALSE}
library(ggplot2)
library(dplyr)

Dzielnice <- c('Bemowo', 'Bia≥o≥Íka', 'Bielany', 'MokotÛw', 'Ochota', 'Praga-Po≥udnie', 'Praga-PÛ≥noc', 'RembertÛw', 'årÛdmieúcie',  'TargÛwek', 'Ursus', 'UrsynÛw', 'Wawer', 'Weso≥a', 'WilanÛw', 'W≥ochy', 'Wola', 'Øoliborz')

LiczbaInterwencji <- c(177, 295, 623, 578, 532, 838, 564, 88, 1446, 431, 162, 195, 294, 55, 157, 185, 900, 400)

dane <- data.frame(Dzielnice, LiczbaInterwencji)
dane <- dane %>% mutate(Dzielnica = factor(Dzielnice,levels=rev(unique(Dzielnice))))

ggplot(data=dane, aes(x=reorder(Dzielnica, LiczbaInterwencji), y=LiczbaInterwencji)) + 
  geom_bar(stat='identity') + 
  geom_text(aes(label=LiczbaInterwencji), hjust = -0.5, size = 3, position = position_dodge(width = 1)) + 
  scale_x_discrete() +
  scale_y_continuous(expand = c(.1, .1)) + 
  ggtitle('Liczba interwencji Straøy Miejskiej m.st. Warszawy w styczniu 2019 r.') + 
  xlab('Dzielnice') +
  ylab('Liczba interwencji')  +
  coord_flip() +
  theme_bw()

```