---
title: 'Praca domowa - 1'
author: 'Andrzej Nowikowski'
date: '1 marca 2019'
output: html_document
---

```{r setup, include=FALSE}
knitr::opts_chunk$set(echo = TRUE)
```

## Zebranie danych

Do zebrania danych został wykorzystany pakiet *rvest*. Pozwala on na w miarę proste pobieranie danych ze stron ze statyczną zawartością i ładnie uporządkowanym HTMLem. 

Artykuł pochodzi ze strony Forbes'a i jest dostępny pod: https://www.forbes.pl/rankingi/ranking-najlepiej-zarabiajacy-koszykarze-nba-2019/20eryf5

Ze strony została wyciągnięta tabelka z rankingiem zawodników, następnie pierwsza kolumna została podzielona na kolumnę z imieniem i nazwiskiem zawodnika oraz na kolumnę klubem zawodnika oraz została wyciągnięta kolumna z całkowitymi dochodami.

```{r}
library('xml2') # required by rvest
library('rvest')
url <- 'https://www.forbes.pl/rankingi/ranking-najlepiej-zarabiajacy-koszykarze-nba-2019/20eryf5'
webpage <- read_html(url)

rows = tail(html_nodes(webpage,'.rankTable > tr'), -1)

names <- vector(mode='character', length=0)
clubs <- vector(mode='character', length=0)
incomes <- vector(mode='numeric', length=0)

for (row in rows) {
  cols <- html_nodes(row, 'td')
  texts <- trimws(html_text(cols))
  parts <- unlist(strsplit(texts[[2]],'\\s+'))
  
  name <- paste0(parts[1:2], collapse=' ')
  club <- paste0(parts[3:length(parts)], collapse=' ')
  club <- gsub('\\(|\\)', '', club) # remove parentheses
  income = as.numeric(gsub(',', '.', gsub('\\.', '', texts[[3]]))) # replace comma with dot
  
  names <- c(names, name)
  clubs <- c(clubs, club)
  incomes <- c(incomes, income)
}

df <- data.frame(player=names,club=clubs, income=incomes)

head(df, 2)
```

## Stworzenie wykresu

Wykres prezentuje pokazane dochody zawodników NBA w roku 2019. Wykres został uporządkowany malejąco pod względem osiąganych dochodów, dodatkowo zawodnicy tych samych klubów zostali zaznaczeni tym samym kolorem.

```{r, echo=FALSE, message=FALSE, fig.width=10, fig.height=4}
library('dplyr')
library('ggplot2')
library('RColorBrewer')

order <- df %>% 
  arrange(income) %>% 
  pull(player)
  
bold11 <- element_text(size=11,face='bold')
bold10 <- element_text(size=10,face='bold')

ggplot(data=df, aes(x=player, y=income,fill=clubs)) + 
  scale_x_discrete(limits = order) +
  coord_flip() + 
  geom_bar(stat='identity') + 
  ggtitle('Najlepiej zarabiający zawodnicy NBA 2019') + 
  xlab('') +
  ylab('Dochody (w mln $)') +
  scale_fill_brewer(palette='Set1', name='Kluby') +
  theme(plot.title = element_text(hjust=0.5),
    legend.title = bold11,
    axis.title.x = bold11,
    axis.text = bold10)
```

