---
title: "PD 3"
author: "Katarzyna Kobylińska"
date: "April 28, 2019"
output:
  html_document:
    df_print: paged
    toc: true
    toc_float: true
    code_folding: hide
    number_sections: true
---

```{r}
knitr::opts_chunk$set(warning = FALSE,
                      message = FALSE)

library(ggplot2)
x <- c("Estonia","Malta","Austria","Polska","Dania","Litwa","Bułgaria","Szwecja","Niemcy","Francja",
       "Włochy","Portugalia","Hiszpania","Cypr","Wlk. Brytania","Grecja")
y <- as.numeric(c(14.2,19.9,26,12.7,23.6,12,9.6,22.2,24.0,23.7,18.6,12.9,17.9,19.7,20.2,10.5))
df = data.frame(country=x,avg_income=y)


library('dplyr')
library('RColorBrewer')
order <- df %>% 
  arrange(avg_income) %>% 
  pull(country)
specify_decimal <- function(x, k) trimws(format(round(x, k), nsmall=k))
bold11 <- element_text(size=11,face='bold')
bold10 <- element_text(size=10,face='bold')
p<-ggplot(data=df, aes(x=country,y=avg_income)) + 
  geom_bar(stat='identity',fill='#e9cc7f') +
  geom_text(aes(label=specify_decimal(avg_income,1)),hjust=1.618) + 
  scale_x_discrete(limits = order) +
  labs(y='Dochód*', x=' ',caption='*Dochód wyrażony w tysiącach parytetu siły nabywczej',title='Wysokość przeciętnego dochodu do dyspozycji na osobę',subtitle='dla krajów UE za rok 2017') +
  coord_flip() + 
  theme(
    plot.title = element_text(hjust=0.5),
    plot.subtitle=element_text(hjust=0.5),
    legend.title = bold11,
    axis.title.x = bold11,
    axis.text = bold10
  )

```

# Oryginalny wykres

```{r}

p

```

# Poprawiony wykres

```{r, echo = FALSE, message=FALSE, fig.align='center', fig.cap='Poprawiony wykres', out.width='90%', fig.pos='H'}
knitr::include_graphics("./output.pdf")
```


Zostały poprawione następujące punkty:

* dodałam flagi państw 
* zmieniłam tło, na bardzo jasno szare bez siatki która niewiele w tym przypadku wnosi. Tło jest szare ze względu na niektóre flagi, które mają kolor biały.
* wyróżniłam Polskę czerwonym słupkiem, żeby się wyróżniała, można ją szybko znaleźć i porównać wartość dochodu z innymi krajami
* zwiększyłam czcionki
* zrobiłam główny tytuł, nie ma za dużo szczegółów i podtytuł z dodatkowymi informcjami
* zmieniłam kolor słupków na zielony
* usunęłam oś X, niewiele wnosiły liczby na osi mając wartości podpisane na słupkach
