---
title: "Wizualizacje statyczne i interaktywne"
author: "Michał Burdukiewicz"
date: "6 maja 2019"
output: ioslides_presentation
---

```{r setup, include=FALSE}
library(ggplot2)
library(plotly)
#library(dplyr)
#library(reshape2)
knitr::opts_chunk$set(echo = FALSE)
```

## Projekt 2

Termin: 10.06.2019

## Prace domowe

* PD5: termin: 13.05.2019 (Shiny)
* PD6: termin: 20.05.2019 (d3)
* PD7: termin: 27.05.2019 (d3)
* PD8: termin: 03.06.2019 (r2d3)

## Wyjściówki

* W6: termin: 6.05.2019 (d3)
* W7: termin: 13.05.2019 (r2d3)
* W8: termin: 27.05.2019 (Shiny lub d3)

## Co to jest d3?

Biblioteka do tworzenia interaktywnych grafik.

## Przykłady d3

[Wykresy liniowe](http://thestoryoftheseason.com/#).

## Przykłady d3

[Wykresy bąbelkowe](https://archive.nytimes.com/www.nytimes.com/interactive/2013/05/25/sunday-review/corporate-taxes.html).

## Przykłady d3

[Kartogramy](http://bl.ocks.org/stevenae/8362841).

## Przykłady d3

[Scrollytelling](https://bl.ocks.org/baronwatts/raw/2a50ae537d7c46670aa5eb30254ef751/).

## Używanie d3

Brak komponentów - funkcje zamiast komponentów.

Przykład: brak funkcji do wykresów punktów. Zamiast tego funkcja do rysowania punktów w dowolnym miejscu wykresu.

```
.append('svg')
  .attr('height', 500)
  .attr('width', 500)
  .data(circles_data)
  .enter()
  .append("circle")
  .selectAll("circle")
  .attr("r", 20)
  .attr("cx", function(d) { return d.x; })
  .attr("cy", function(d) { return d.y; })
```

## Dlaczego w ten sposób

```
<svg width="500" height="500">
<circle cx="25" cy="25" r="25"/>
</svg>
```

## Zalety d3

* dobra współpraca z SVG i [canvasem](https://github.com/xoor-io/d3-canvas-example).
* tag path to najlepsza metoda do [rysowania arbitralnych kształtów](https://www.dashingd3js.com/svg-paths-and-d3js).
* wpływ na każdy element obrazka.

## Wady d3

* wpływ na każdy element obrazka,
* przetwarzanie danych.


## Jak pracować z d3?

d3 dla początkujących: wybrać zbliżony przykład/szablon i zaadoptować go do naszych potrzeb.

https://bl.ocks.org/

## Źródła

* http://vadim.ogievetsky.com/IntroD3/#1
* https://alignedleft.com/tutorials/d3/fundamentals
* https://www.dashingd3js.com/

## r2d3

[Łatwe przesyłanie danych z R do d3](https://rstudio.github.io/r2d3/).

## r2d3

```{r,message=FALSE,echo=TRUE}
r2d3::r2d3(data=c(0.3, 0.6, 0.8, 0.95, 0.40, 0.20), script = "barchart.js")
```

