---
title: "Wizualizacja danych - zadanie domowe nr 1"
author: "Jadwiga Słowik"
date: "March 3, 2019"
output: html_document
---

```{r setup, include=FALSE}
knitr::opts_chunk$set(echo = TRUE)
library(ggplot2)
library(dplyr)
require(knitr)
library(ggthemes)
```

# Cel zadania
Celem zadania domowego było stworzenie wizualizacji danych znalezionych w gazecie bądź portalu informacyjnym.
Ów artykuł miał być opublikowany w lutym.

# Opis źródła danych
Wybrany artykuł pochodzi z portalu `money.pl`:

<https://www.money.pl/gospodarka/ceny-warzyw-mocno-w-gore-rekordy-bija-kapusta-ziemniaki-i-pietruszka-6351486596449921a.html>.

Ów artykuł porównuje ceny warzyw w roku 2018 i 2019.

# Opis ramki danych
Będziemy wizualizować poniższą ramkę danych (`warzywa`):

```{r echo = FALSE}
warzywa <- data.frame(warzywo=c(rep("pietruszka", 2), rep("ziemniaki", 2), rep("kapusta biała", 2), rep("kapusta czerwona", 2), rep("kapusta kiszona", 2), rep("cebula", 2), rep("marchew", 2), rep("pory", 2), rep("ogórki", 2)),
cena=c(3.50, 8.50, 0.5, 1.60, 0.4, 1.75, 0.85, 2.85, 2.5, 3.6, 0.6, 2.10, 1, 1.75, 2.20, 4.3, 9, 9.5), rok=as.factor(rep(c(2018, 2019), 9)))
knitr::kable(warzywa, align=c('l', 'l', 'l'))
```

# Wizualizacja
## Kod źródłowy
Wykres został stworzony przy pomocy następującego fragmentu kodu:

```{r}
create_price_label <- function(price) {
  paste(gsub("[.]", ",", as.character(format(price, nsmall=2))), "zł")
}
dodge_value <- -0.7
max_price <- max(warzywa$cena)
p <- ggplot(data = warzywa,
       aes(x = warzywo, y = cena, group = rok, fill = rok, label=create_price_label(cena))) +
  coord_flip() +
  geom_col(position = position_dodge(dodge_value),
           width = 0.6) + 
  scale_fill_manual(values=c("green", "red")) +
  scale_x_discrete(expand=expand_scale(0.1, 0)) +
  scale_y_continuous(limits = c(0, max(warzywa$cena) + 1),
                     breaks=0:(max(warzywa$cena) + 1)) +
  geom_text(hjust = -0.1,
    size = 3,
    position = position_dodge(dodge_value)) +
  guides(fill = guide_legend(nrow = 1)) +
  ylab("cena w zł") +
  xlab("") +
  labs(title = "Porównanie cen warzyw \n (20. lutego 2018 vs 20. lutego 2019)") +
  theme_economist_white()

```
## Wynik
Ostateczny wykres wygląda następująco:
```{r, warning=FALSE, message=FALSE, echo=FALSE, out.width='100%', out.height='100%'}
p
```
