---
title: "Zadanie domowe nr 2"
author: "Katarzyna Kobylińska"
output: 
  html_document:
    df_print: paged
    toc: true
    toc_float: true
    code_folding: hide
    number_sections: true
---

```{r setup, include=FALSE}
knitr::opts_chunk$set(echo = TRUE,
                      warning=FALSE,
                      message = FALSE)
```

```{r, echo=FALSE, message=FALSE}

library(ggplot2)
library(dplyr)
library(forcats)

Dzielnice <- c('Bemowo', 'Białołęka', 'Bielany', 'Mokotów', 'Ochota', 'Praga-Południe', 'Praga-Północ', 'Rembertów', 'Śródmieście',  'Targówek', 'Ursus', 'Ursynów', 'Wawer', 'Wesoła', 'Wilanów', 'Włochy', 'Wola', 'Żoliborz')
LiczbaInterwencji <- c(177, 295, 623, 578, 532, 838, 564, 88, 1446, 431, 162, 195, 294, 55, 157, 185, 900, 400)

dane <- data.frame(Dzielnice, LiczbaInterwencji)

dane <- dane %>% mutate(Dzielnica = factor(Dzielnice,levels=rev(unique(Dzielnice))))
```
## Oryginalny wykres

Przerobiłam wykres dotyczący liczby interwencji Straży Miejskiej w styczniu 2019 roku. Oryginalny wykres znajduje się w ostatniej sekcji raportu.

```{r plotoryg}
ggplot(data=dane, aes(x=Dzielnica, y=LiczbaInterwencji)) + 
  scale_x_discrete() +
  scale_y_continuous() + 
  geom_bar(stat='identity') + 
  ggtitle('Liczba interwencji Straży Mijeskiej m.st. Warszawy w styczniu 2019 \r\nw podziale na dzielnice') + 
  xlab('Dzielnice') +
  ylab('Liczba interwencji')  +
  coord_flip()
```

## Przerobiony wykres

Zdecydowałam o:

- zmianie kolejności słupków: od największej liczby przestępstw do najmniejszej

- zmianie tła wykresu na biały

- zmianie tytułu na krótszy

- usunięciu podpisów osi X i Y

- pokolorowaniu słupków wg liczby interwencji, ze względu na charakter danych: kolor czerwony to alert, 
że w danej dzielnicy dochodzi do dużej liczby przestępstw. Z kolei zielony kolor ma pokazać najbardziej spokojne dzielnice. 

```{r plotmoj}


dane %>%
  mutate(Dzielnica = fct_reorder(Dzielnica, LiczbaInterwencji)) %>%
  ggplot(aes(x= Dzielnica, y= LiczbaInterwencji, fill = LiczbaInterwencji)) + 
        scale_x_discrete() +
        scale_y_continuous() +  
        geom_bar(stat='identity') + 
        labs(title='Liczba interwencji Warszawskiej Straży Mijeskiej',
             x="", y="") + 
        coord_flip() +
        theme_bw() +
        scale_fill_gradient(name = "Liczba interwencji", low="springgreen3", high="red")


```
