---
title: "Mateusz Dorobek PD2"
author: "Mateusz Dorobek"
date: "11 marca 2019"
output: html_document
---

```{r setup, include=FALSE}
knitr::opts_chunk$set(echo = TRUE)
library(ggplot2)
```

## Dane

Dane liczbowe z artyku³u:
https://segmentnext.com/2019/02/19/xbox-one-sales-numbers-make-it-the-worst-selling-console-in-japan-for-2018/

```{r}
console <- c("Nintendo Switch", "PlayStation 4", "Nintendo 3DS", "PS Vita", "Xbox One")
consoles_sold <- c(3482388, 1695227, 566420, 181728, 15339)
df<- data.frame(console, consoles_sold)
df
```

## Wykres Kolegi

```{r, echo=FALSE}
ggplot(df, aes(x=console, y=consoles_sold)) + 
  geom_bar(stat="identity") + 
  ggtitle("Sprzeda¿ konsoli w Japonii w 2018 r.")+
  labs(y="Liczba sprzedanych konsoli", x = "Konsola")
```

## Mój Wykres

```{r, echo=FALSE} 
pct <- round(consoles_sold/sum(consoles_sold)*100,1)
lbls <- paste(console, pct) # add percents to labels 
lbls <- paste(lbls,"%") # ad % to labels 
pie(pct,labels = lbls, col=rainbow(length(lbls)),
   main="Sprzeda¿ konsoli w Japonii w 2018 r.")
#legend("topleft", c("Mon","Tue","Wed","Thu","Fri"), cex=0.8, fill=colors)

# Create data for the graph.
x <-  c(21, 62, 10,53)
labels <-  c("London","New York","Singapore","Mumbai")

piepercent<- round(100*x/sum(x), 1)

# Give the chart file a name.
png(file = "city_percentage_legends.jpg")

# Plot the chart.
pie(x, labels = piepercent, main = "City pie chart",col = rainbow(length(x)))
legend("topright", c("London","New York","Singapore","Mumbai"), cex = 0.8,
   fill = rainbow(length(x)))

```
Mój wykres ma niezaprzeczalnie wiêcej kolorów, co sprawia ¿e jest ³adniejszy.
Dodatkowo dane zosta³y uporz¹dkowane w kolejnoœci rosn¹cej w kierunku przeciwnym do ruchu wskazówek zegara.
Dominuj¹cy kandydat zosta³ wyszczególniony przez umieszczenie jego etykiety na szczycie wykresu.
Wykres jest bardziej kompaktowy.
Dodatkowo jednostki przy labelach s¹ wyra¿one w postaci procentów a nie wartoœci wzglêdnych w zapisie naukowym (3e+06) co sprawia, ¿e s¹ bardziej czytelne.