---
title: "Praca domowa 2"
author: "Michał Turski"
date: "10 marca 2019"
output: html_document
---

```{r setup, include=FALSE}
knitr::opts_chunk$set(echo = TRUE)
library(ggplot2)
```

## Oryginalny wykres
Autor oryginalnej wizualizacji: Artur Gajowniczek

Dane liczbowe z artykułu:

https://segmentnext.com/2019/02/19/xbox-one-sales-numbers-make-it-the-worst-selling-console-in-japan-for-2018/

Oryginalny wykres:

```{r, echo=FALSE}
console <- c("Nintendo Switch", "PlayStation 4", "Nintendo 3DS", "PS Vita", "Xbox One")
consoles_sold <- c(3482388, 1695227, 566420, 181728, 15339)
df<- data.frame(console, consoles_sold)
ggplot(df, aes(x=console, y=consoles_sold)) + 
  geom_bar(stat="identity") + 
  ggtitle("Sprzedaż konsoli w Japonii w 2018 r.")+
  labs(y="Liczba sprzedanych konsoli", x = "Konsola")
```

## Opis zmian
Poprawki, jakie zostały wprowadzone to:

* Słupki są uporządkowane wedłług wielkości sprzedarzy (malejąco).
* Zmieniono sposób zapisu liczb na osi pionowej (z notacji inżynierskiej na zapis dziesiętny).
* Dodano dokładną liczbę sprzedanych konsoli.
* Zmieniono styl graficzny (na bardziej atrakcyjny).

## Poprawiony wykres

```{r, echo=FALSE}
console <- c("Nintendo Switch", "PlayStation 4", "Nintendo 3DS", "PS Vita", "Xbox One")
consoles_sold <- c(3482388, 1695227, 566420, 181728, 15339)
df <- data.frame(console, consoles_sold)
df <- df[order(df$consoles_sold), c(1,2)]
ggplot(df, aes(x=reorder(console, -consoles_sold), y=consoles_sold, label = consoles_sold)) + 
  geom_bar(stat="identity", fill='darkblue') + 
  ggtitle("Sprzedaż konsoli w Japonii w 2018 r.") +
  labs(y="Liczba sprzedanych konsoli", x = "Konsola") +
  scale_y_continuous(labels = scales::format_format(big.mark = " ", decimal.mark = ",", scientific = FALSE)) +
  geom_text(size = 4, position = position_dodge(width = 1), vjust = -0.4) +
  theme_bw()
```