---
title: "praca domowa 2"
author: "Patryk Kowalski"
output: html_notebook
---
Krytyka:  

Geometria wykresu kolumnowego z podpisanymi u podstawy państwami jest poprawna, ale w tym wypadku utrudnia pozyskanie informacji o dokładnej wartości PPS, oraz zaburza orientację co z czym jest porównywane. Geometria mapy, tak jak zostało to zaprojektowane w oryginalnym artykule, ułatwia orientację w przestrzeni, ponieważ intuicyjnie wiemy gdzie znajduje się które z państw, pozwala dostrzec związki pomiedzy całymi rejonami geograficznymi jak np. państwa dawnego bloku wschodniego. Zastosowanie etykiet z wartościami na obszarach państw daje informację o dokładnych wartościach.
Dodatkowo, w ten sposób zorientowałem się, że nie wszystkie kraje z artykułu zostały przedstawione na wykresie.

### Wykres w formie zamieszczonej przez koleżankę:

```{r, include=FALSE}
x <- c("Estonia","Malta","Austria","Polska","Dania","Litwa","Bułgaria", "Belgia", "Słowacja", "Finlandia", "Szwecja","Niemcy", "Czechy" ,"Francja", "Luksemburg", "Łotwa", "Rumunia", "Węgry", "Holandia","Chorwacja", "Słowenia", "Włochy","Portugalia","Hiszpania", "Irlandia", "Cypr","Wlk. Brytania","Grecja")
y <- as.numeric(c(14.2,
                  19.9,
                  26,
                  12.7,
                  23.6,
                  12,
                  9.6,
                  22.4,
                  11,
                  22,
                  22.2,
                  24.0,
                  14.1,
                  23.7,
                  33.2,
                  11,
                  5.8,
                  9.4,
                  23.7,
                  10.4,
                  16.2,
                  18.6,
                  12.9,
                  17.9,
                  20.9,
                  19.7,
                  20.2,
                  10.5))
dane<- data.frame(x,y)
library(ggplot2)
library(eurostat)
library(tidyverse)
library(maps)

```
```{r, , fig.width=20, echo=FALSE}
orders <- dane %>%arrange(desc(y))%>%pull(x)
  
(ggplot(dane, aes(x=x, fill=x)) + geom_bar(aes(weight = y)) + scale_x_discrete(limits =orders )
+ ggtitle("Wysokość przeciętnego dochodu do dyspozycji dla krajów UE w 2017r.")
+ labs(y="Wysokość dochodu w tys", x=' ') 
+ theme(axis.text.x=element_text(angle=25,hjust=1,vjust=0.5,size = 15)))
```

### Wykres w mojej wizji:
```{r, echo=FALSE, fig.height=20, fig.width=20, results=FALSE}
#lp <- get_eurostat_geospatial(output_class = "df", resolution = "60", nuts_level = "0")

pos_df <- group_by(lp, geo) %>% 
  summarise(long_m = mean(long),
            lat_m = mean(lat))

country_codes <- tibble(kraj = x, geo = c('EE', 'MT', 'AT', 'PL', 'DK', 'LT', 'BG', 'BE', 'SK', 'FI', 'SE', 'DE', "CZ", 'FR', 'LU', 'LV', 'RO', 'HU', 'NL', 'HR','SI', 'IT', 'PT', 'ES', 'IE', 'CY', 'UK', 'EL'))
data <- left_join(dane, country_codes, by = c('x' = 'kraj')) %>% left_join(pos_df, by = c("geo" = "geo"))
data[which(data$x == "Portugalia"),]$long_m = -9
data[which(data$x == "Francja"),]$lat_m = 45
data[which(data$x == "Francja"),]$long_m = 3



left_join(lp, data, by = c("geo" = "geo")) %>% 
  na.omit %>% 
  filter(lat > 25, long > -25) %>%
  ggplot(aes(x = long, y = lat, group = group, fill = y)) + 
  geom_polygon(color = "black") +
  geom_text(aes(x = long_m, y = lat_m, label = y), inherit.aes = FALSE, size = 10, color= "green") +
  scale_fill_gradient(low = "blue", high = "red") +
  theme(legend.text = element_text(size = 20), legend.key.size = unit(2, "cm"), legend.title = element_text(size = 40)) + labs(fill = "PPS - parytet siły nabywczej", labx = "", laby = "") +
  coord_map()

```
Jak zdaję sobie sprawę - mankamentami mojego wyboru są trudno czytelne podpisy na państwach, które trudno byłoby poprawić bez nieadekwatnego wkładu czasu. Niektóre z podpisów musiały być pozycjonowane ręcznie, ponieważ metoda uśredniania dł. i szer. geograficznych dawała nieprzewidywalne rezultaty. 
