---
title: "Zadanie domowe nr 2"
author: "Tymon Czarnota"
output: html_document

---

```{r setup, include=FALSE}
knitr::opts_chunk$set(echo = TRUE)
```

## Opis zbioru danych

Dane pochodzą z wykresu umieszczonego na stronie Straży Miejskiej m.st. Warszawy zawierającego informacje o liczbie interwencji własnych strażników miejskich z podziałem na dzielnice w styczniu 2019. Źródło danych: https://strazmiejska.waw.pl/statystyki-temp/statystyki-z-podzialem-na-miesiace/109-nowe-statystyki-miesieczne/7757-2019-01-interwencje-w%C5%82asne-stra%C5%BCnik%C3%B3w-miejskich-z-podzia%C5%82em-na-dzielnice.html

##Uzasadnienie

Pierwotny wykres nie miał kolorów co sprawiało, że sąsiednie słupki zlewały się, utrudniając porównywanie.
Słupki były posortowane alfabetycznie po nazwie dzielnic, co nie niosło ze sobą żadnej wartości dodanej. W nowej wersji słupki posortowane są po wysokości, co dodatkowo ułatwia porównywanie. Dla jasności dodano również legendę z kolejnością zgodną z występowaniem słupków na osi X, oraz wartości liczbowe podające konkretne wartości dla każdej z dzielnic.



## Stary Wykres


```{r, echo=FALSE, message=FALSE}
library(ggplot2)
library(dplyr)
Dzielnice <- c('Bemowo', 'Białołęka', 'Bielany', 'Mokotów', 'Ochota', 'Praga-Południe', 'Praga-Północ', 'Rembertów', 'Śródmieście',  'Targówek', 'Ursus', 'Ursynów', 'Wawer', 'Wesoła', 'Wilanów', 'Włochy', 'Wola', 'Żoliborz')
LiczbaInterwencji <- c(177, 295, 623, 578, 532, 838, 564, 88, 1446, 431, 162, 195, 294, 55, 157, 185, 900, 400)
dane <- data.frame(Dzielnice, LiczbaInterwencji)
dane <- dane %>% mutate(Dzielnica = factor(Dzielnice,levels=rev(unique(Dzielnice))))
ggplot(data=dane, aes(x=Dzielnica, y=LiczbaInterwencji)) + 
  scale_x_discrete() +
  scale_y_continuous() + 
  geom_bar(stat='identity') + 
  ggtitle('Liczba interwencji Straży Mijeskiej m.st. Warszawy w styczniu 2019 \r\nw podziale na dzielnice') + 
  xlab('Dzielnice') +
  ylab('Liczba interwencji')  +
  coord_flip()
```

##Nowy Wykres

```{r, echo=FALSE, message=FALSE}
library(ggplot2)
library(dplyr)
Dzielnice <- c('Bemowo', 'Białołęka', 'Bielany', 'Mokotów', 'Ochota', 'Praga-Południe', 'Praga-Północ', 'Rembertów', 'Śródmieście',  'Targówek', 'Ursus', 'Ursynów', 'Wawer', 'Wesoła', 'Wilanów', 'Włochy', 'Wola', 'Żoliborz')
LiczbaInterwencji <- c(177, 295, 623, 578, 532, 838, 564, 88, 1446, 431, 162, 195, 294, 55, 157, 185, 900, 400)
dane <- data.frame(Dzielnice, LiczbaInterwencji)
dane <- dane %>% mutate(Dzielnica = factor(Dzielnice,levels=rev(unique(Dzielnice))))

dane$Dzielnica <- factor(dane$Dzielnica, levels = dane$Dzielnica[order(dane$LiczbaInterwencji)])

ggplot(data=dane, aes(x=Dzielnica, y=LiczbaInterwencji)) + 
  scale_x_discrete() +
  scale_y_continuous() + 
  geom_bar(stat='identity', aes(fill = Dzielnica)) + 
  ggtitle('Liczba interwencji Straży Mijeskiej m.st. Warszawy \n w styczniu 2019 w podziale na dzielnice') + 
  xlab('Dzielnice') +
  ylab('Liczba interwencji')+
  theme(axis.text.x = element_text(angle = 45, hjust = 1))+
  geom_text(aes(label =LiczbaInterwencji, y = LiczbaInterwencji), size = 3)
```